【裁判字號】    99,小上,61
【裁判日期】    990830
【裁判案由】    給付管理費
【裁判全文】
臺灣臺北地方法院民事裁定              99年度小上字第61號
上  訴  人  林園社區管理委員會
法定代理人  甲○○
被上訴人    乙○○
上列當事人間請求給付管理費事件，上訴人對於中華民國99年4
月27日本院新店簡易庭所為99年度店小字第195 號第一審判決提
起上訴，本院裁定如下：
    主  文
上訴駁回。
第二審訴訟費用新臺幣壹仟伍佰元由上訴人負擔。
    理  由
一、按對於小額程序之第一審裁判之上訴或抗告，非以其違背法
    令為由，不得為之。又上訴狀內應記載上訴理由，表明下列
    各款事項：(一)原判決違背之法令及具體內容。(二)依訴訟資料
    可認為原判決有違背法令之具體事實，民事訴訟法第436 條
    之24第2 項、第436 條之25分別定有明文。又依同法第436
    條之32第2 項準用第468 條規定，判決不適用法規或適用不
    當者，為違背法令。是當事人對於小額程序第一審判決提起
    上訴，如依民事訴訟法第468 條規定，以小額程序第一審判
    決有不適用法規或適用法規不當為理由時，其上訴狀或理由
    書應有具體之指摘，並揭示該法規之條項或其內容，若係成
    文法以外之法則，應揭示該法則之旨趣，倘為司法院解釋或
    最高法院之判例，則應揭示該判解之字號或其內容。上訴狀
    或理由書如未依此項方法表明者，即難認為已對於小額程序
    第一審判決之違背法令有具體之指摘，其上訴自難認為合法
    。
二、本件上訴意旨略以：上訴人已於民國88年6 月6 日召集第一
    次區分所有權會議，嗣因人數未達制訂規約3分之2人數，故
    再依公寓大廈管理條例第20條、第31條、第32條發送並公告
    88 年6月23日開會通知及議程，並將88年6月6日開會議決之
    住戶規約及會議記錄送發全社區之區分所有權人，而於同年
    6  月23日晚上8時正式召開區分所有權人大會；原審判決遽
    採被上訴人之說詞，認定上訴人迄今並未召開區分所有權人
    會議重新議決規約，而駁回伊給付管理費之請求，顯有違誤
    等語。
三、經查，本件上訴人對於小額程序之第一審判決提起上訴，惟
    原審取捨證據及認定事實屬原審職權範圍，縱原審判決之認
    定與上訴論旨所主張者不同，仍與「判決違背法令」無涉，
    況上訴人並未具體指摘原審判決有何不適用法規或適用不當
    之情形，復未指明所違背之法規、法則、司法解釋或最高法
    院判例，以指出原判決違背何等法令等，依前揭規定意旨及
    說明，應認上訴人提起本件上訴，未具上訴之合法程式，其
    上訴自難認為合法，應予駁回。
四、本件訴訟費用額，確定為如主文第2 項所示。
五、據上論結，本件上訴為不合法。爰依民事訴訟法第436條之
    32第1項、第2項、第444條第1項前段、第436條之19第1項、
    第95條、第78條，裁定如主文。
中    華    民    國    99    年    8     月    30    日
              民事第五庭 審判長 法  官  薛中興
                                法  官  胡宏文
                                法  官  吳佳薇
以上正本係照原本作成。
本裁定不得抗告。
中    華    民    國    99    年    8     月    30    日
                                書記官  黃曼琳

司法院資訊處製作；財團法人民間司法改革基金會備份。
